臺灣高等法院刑事裁定　　　　　　　　　　　　　　九十年度抗字第六五五號
　　抗　告　人
　　即　聲請人　甲○○
右抗告人因聲請回復原狀案件，不服台灣新竹地方法院九十年十一月二十二日所為九
十年度聲字第八八一號裁定，提起抗告，本院裁定如左：
    主  文
抗告駁回。
    理  由
一、聲請及抗告意旨略以：抗告人即聲請人甲○○所涉妨害風化案件，經原審判決後
    將判決書寄至新竹市○○○路二九號，當日抗告人有事外出，郵差即將判決書交
    予當日前來作客之妹婿賴明春，而賴明春取抗告人之印章蓋於送達證書後，未將
    判決書交付被告，被告迄九十年七月二十六日收受台灣新竹地方法院檢察署執行
    通知，詢問家人亦不知緣由，後賴明春於九十年七月二十八日再次前來，始謂收
    受法院文書置於抽屜內等情，而賴明春並非上訴人之同居人或受僱人，判決書交
    予賴明春於法不合，又雖另將判決書送達新竹市○○路八一巷十六號戶籍地，但
 抗告人未住該處，郵差乃一同送至新竹市○○○路二十九號交予賴明春，亦不生
    合法送達之效力，為此爰依刑事訴訟法第六十七條、第六十八條之規定，聲請回
    復原狀，經原裁定以抗告人並無遲誤期間之問題，駁回該聲請，惟原審法院九十
    年度訴字第一三九號裁定認定抗告人逾越上訴期間，為此提起抗告，請求撤銷原
    裁定，另為適法之處理云云。
二、按非因過失，遲誤上訴之期間者，於其原因消滅後五日內得聲請回復原狀，刑事
    訴訟法第六十七條第一項定有明文。是聲請回復原狀係以合法送達為前題，且如
    抗告人有過失致遲誤上訴期間，當不得聲請回復原狀。但查本件聲請及抗告意旨
    係指原判決之送達程序有瑕疵如前所述，則被告以上開理由聲請回復原狀已與規
    定不合，不能准許。
三、再查：被告雖指原審於九十年六月三十日之九十年度訴字第一三九號判決之送達
    因非同居人代收而不合法云云，並聲請傳喚證人賴明春，惟查：(一)抗告人聲請傳
    喚之證人賴明春及本院依職權傳喚之證人劉東櫻為其妹婿及胞妹，兩人在本院雖
    證稱曾回家作客替被告收受法院送達之文書云云。但查兩人與被告係有至親情誼
    ，證詞已非無偏頗之虞。且依證人劉東櫻證稱：不記得當日 (指代收送達文書日
    ) 是幾號，只記得當天伊兒子仍須去安親班上課，故非星期六、日等語（見本院
    九十年度抗字第六五四號卷第三十至三一頁），賴明春則證稱：大約六月時代收
    法院文件，那天沒有放假，確定不是放假日，小朋友要上學，大家都在上班，而
    且當天係因已搬家為辦理戶籍遷出手續而回新竹，但戶政人員說證件不齊全無法
    辦理，就直接回台中等語（見本院同上卷第三二至三三頁），是依上開證詞兩人
    均不能說明究係何日代收送達，亦不能證明文書之內容，則縱渠等所供曾代收送
    達情節屬實，亦不能證明賴明春曾於九十年六月三十日代收原審之本案判決之事
    實。(二)再查：原審判決之送達時間為九十年六月三十日，有判決送達證書在卷可
    參，而六月三十日當天為星期六，不必上班上課，則依證人劉東櫻及賴明春所為
    證述，兩人回娘家代收之文件之日期，顯非九十年六月三十日之本案判決無誤。
    (三)況證人經本院隔離訊問所稱當日收受法院文件之情形，劉東櫻證稱：「：：我
    先生在客廳看電視，我在房間，他在客廳喊，要我哥哥的印章收信：：」，賴明
    春則證稱：「：：那時我正在我岳父的房間睡午覺或看電視：：」、「：：她（
    即劉東櫻）可能在廚房：：」各等語（分見同上卷第三十頁及第三二頁），兩人
    對於當時各自所在情節，亦不相符，證詞尤難遽信。再查，抗告人雖稱：伊係九
    十年七月二十六日收到台灣新竹地方法院檢察署執行通知當晚即打電話向其妹劉
    東櫻詢問此事，劉東櫻即告知曾收到法院文件而知情云云，惟經本院以此節相詢
    ，劉東櫻及賴明春夫妻均稱：九十年十一月回新竹老家時，抗告人始問起此事，
    在此之前，兩人均未向抗告人提起曾代收法院文件，被告亦未向兩人詢問過代收
    送達一事等語（分見同上卷第三一頁及第三四頁），顯見被告與證人所述已有矛
    盾不符，且查，抗告人早於九十年七月三十日即以判決書係由其妹婿賴明春代為
    收受，伊毫不知情為由向原審法院聲請回復原狀，並稱：賴明春代收後即返家離
    去，「九十年七月二十八日再次前來聲請人住所，知悉聲請人要到案執行，始謂
    其曾收受法院文書」云云（見原審法院九十年度聲字第八八一號卷第十七頁），
    惟依劉東櫻及賴春明前開所述，當時兩人均未告知被告係有代收送達情事，甚至
    兩人均證稱：「（自你們二人六月回去拿戶口名簿，是否有再回金城二路老家？
    ）有，就是（九十年）十一月那次。但是暑假時我們夫妻有回來過一次，被告不
    在，只有我爸爸在，我們回來帶我們大兒子到台中轉學就讀。那次我們都不知道
    也沒有想起信的事情，也沒有任何人提到有關收到法院信的事情。」等語（見同
    上卷第三五頁），綜上所述，顯見證人與被告所供，代收信件及查知賴明春代收
    之情節均有矛盾，顯有不實，均不足採。
四、綜上所述，原判決已經合法送達，且被告亦未說明有任何非因過失而遲誤上訴期
    間之情事，抗告人以此請求回復原狀，並無理由。原裁定以此為由，駁回抗告人
    之聲請，經核並無不合，抗告人指摘原裁定不當，為無理由，應予駁回。
五、據上論斷，依刑事訴訟法第四百十二條，裁定如主文。
中      華      民      國   九十一   年     元       月    十七        日
                              台灣高等法院刑事第十庭
                                  審判長法  官  溫  耀  源
                                        法  官  黃  金  富
                                        法  官  何  菁  莪
右正本證明與原本無異。
如不服本裁定應於收受送達後五日內向本院提出抗告書狀。
                                        書記官  吳  瑞  英
中      華      民      國    九十一  年     元       月    二十二      日
